【裁判字號】    99,抗,1211
【裁判日期】    991026
【裁判案由】    聲請定其應執行刑
【裁判全文】
臺灣高等法院刑事裁定                  99年度抗字第1211號
抗  告  人
即  受刑人  甲○○
上列抗告人因檢察官聲請定應執行刑案件，不服臺灣板橋地方法
院99年度聲字第4409號，中華民國99年9 月13日所為定應執行刑
裁定（99年度執聲字第2925號），提起抗告，本院裁定如下：
    主  文
抗告駁回。
    理  由
一、抗告意旨略以：原裁定關於附表編號1(即臺灣板橋地方法院
    98年度易字第2971號）判決抗告人即受刑人甲○○犯傷害罪
    ，處拘役40日，如易科罰金，以新台幣1000元折算1 日部分
    ，抗告人已易科罰金執行完畢，不應將此部分列入再定應執
    行刑，造成抗告人之傷害，就此部分自應予撤銷。原裁定關
    於附表編號2(即臺灣板橋地方法院99年度簡字第2205號）判
    決部分，因告訴人有承認抗告人並無使用強迫或其他不法手
    段限制行動自由，請求撤銷妨害自由罪刑，更為較適當罪名
    之判決，為此提起抗告等語。
二、按裁判確定前犯數罪者，併合處罰之；又數罪併罰，有二裁
    判以上者，依刑法第51條之規定，定其應執行之刑，刑法第
    50條、第53條分別定有明文。被告犯應併合處罰之數罪，經
    法院以判決或裁定定其數罪之應執行刑確定者，該數罪是否
    執行完畢，均係以所定之應執行刑全部執行完畢為斷；其在
    定應執行刑之前已先執行之有期徒刑之罪，因嗣後與他罪合
    併定應執行刑，而由檢察官換發執行指揮書執行應執行刑，
    是其前已執行之有期徒刑部分，僅應予扣除，該罪宣告之刑
    不能認為已執行完畢；亦即若僅數罪中之一罪所宣告之刑執
    行完畢，而數罪合併所定應執行之刑尚未執行完畢，應認為
    執行未完畢（最高法院93年度台非字第298 號裁定、78年度
    第2 次刑事庭會議決議意旨參照）。易言之，定應執行之刑
    ，應由犯罪事實最後判決之法院檢察官聲請該法院依法裁定
    之，不能因犯罪之一部分所科之刑業經執行完畢，而認檢察
    官之聲請為不合法，予以駁回。至已執行部分，自不能重複
    執行，應由檢察官於指揮執行時扣除之，此與定應執行刑之
    裁定無涉。
三、經查：抗告人所犯附表編號1 之罪刑部分，經執行易科罰金
    完畢等情（執行案號：臺灣板橋地方法院檢察署99年度執字
    第1641號），固有本院被告前案紀錄表在卷可按。然抗告人
    所犯附表編號1、2所示二罪，均係於附表編號1 所示之罪裁
    判確定前所犯，合於刑法第50條之規定，應併合處罰，法院
    並無裁量併罰與否之權限。經依刑法第51條定其應執行刑，
    其中附表編號2 所示之罪所處之刑，既尚未執行完畢，依上
    開說明，附表編號1 之罪所處之刑仍不得謂已執行完畢。至
    附表編號1 之罪所處拘役40日部分，已易科罰金，自不能重
    複執行，要屬檢察官日後指揮執行時應行扣除之，且因已執
    行之刑期，可算入應執行之刑期，難認原裁定對抗告人不利
    。原裁定就抗告人所犯附表編號1、2二罪，定應執行刑為拘
    役60日，並諭知易科罰金之折算標準，並無不合。至抗告人
    就附表編號2 之罪刑，請求撤銷改判云云，於法無據。抗告
    意旨猶執前詞，指摘原裁定不當，為無理由，應予駁回。
四、據上論斷，應依刑事訴訟法第412 條，裁定如主文。
中    華    民    國    99    年    10    月    26    日
                  刑事第二十四庭審判長法  官  李錦樑
                                      法  官  陳恒寬
                                      法  官  張惠立
以上正本證明與原本無異。
不得再抗告。
                                      書記官  陳珮茹
中    華    民    國    99    年    10    月    26    日

司法院資訊處製作；財團法人民間司法改革基金會備份。
